【裁判字號】    95,桃簡聲,6
【裁判日期】    951115
【裁判案由】    聲請回復原狀
【裁判全文】
臺灣桃園地方法院刑事裁定             95年度桃簡聲字第6號
聲  請  人
即  被  告  甲○○
上列聲請人即被告因竊盜案件，不服本院中華民國95年6 月15日
95年度桃簡字第580 號第一審判決，於逾上訴期間後聲請回復原
狀，本院裁定如下：
    主  文
聲請駁回。
    理  由
一、聲請意旨略以：聲請人於95年10月30日收受本院95年度聲字
    第3390號定應執行刑裁定，該裁定略以聲請人因違反毒品危
    害防制條例案件經判處有期徒刑6 月、3 月 (94年度訴字第
    738 號)， 又因竊盜案件經判處有期徒刑5 月，均經分別確
    定，應定應執行有期徒刑1 年，惟本院95年度桃簡字第580
    號刑事簡易判決，聲請人於該案並未接獲法院傳票，且該案
    判決書並未送達聲請人，其送達並不合法，嚴重影響聲請人
    之權益，按「非因過失遲誤上訴、抗告或聲請再審之期間或
    聲請撤銷或變更審判長、受命法官命令之期間者，於其原因
    消滅後五日內得聲請回復原狀」，刑事訴訟法第67條定有明
    文，本件判決書既未合法送達，致聲請人喪失上訴權益，爰
    依刑事訴訟法第67條規定提出聲請回復原狀。
二、按非因過失，遲誤上訴、抗告或聲請再審之期間，或聲請撤
    銷或變更審判長、受命推事、受託推事裁定或檢察官命令之
    期間者，於其原因消滅後五日內，得聲請回復原狀。因遲誤
    上訴或抗告或聲請再審期間而聲請回復原狀者，應以書狀向
    原審法院為之。非因過失遲誤期間之原因及其消滅時期，應
    於書狀內釋明之。聲請回復原狀，應同時補行期間內應為之
    訴訟行為。刑事訴訟法第67條第1 項、第68條第1 項前段、
    第2 項、第3 項分別定有明文。又「對被告為判決正本之送
    達，係為使其知悉判決之內容，以決定是否提起不服之救濟
    。因之，對被告合法送達判決正本後，其上訴期間即開始計
    算，若未於法定期間內上訴，即生失權之效果。故於判決正
    本已受合法送達而已逾法定期間時，始有聲請回復原狀之可
    能。
三、經查，本件聲請人雖聲請回復原狀，惟並未同時補行期間內
    應為之訴訟行為 (即聲明上訴)， 且聲請人亦未釋明有何非
    因過失而遲誤上訴期間之原因及其消滅時期，僅爭執本院95
    年度桃簡字第580 號判決未合法送達，其聲請回復原狀核與
    刑事訴訟法第67條第1 項、第68條第2 項、第3 項之規定有
    違，已有未合。又查本院95年度桃簡字第580 號竊盜案件，
    於95年6 月15日製作簡易判決書，該判決正本由司法警察即
    桃園縣政府警察局大溪分局警員伍泰安於95年8 月2 日送達
    聲請人住所即桃園縣復興鄉三民村8 鄰枕頭山37之1 號，因
    無人收受送達而寄存大溪分局三民派出所等情，有法務部戶
    役政連結作業系統聲請人個人戶籍資料、桃園縣政府警察局
    大溪分局函、本院收受證書及警員已在上開送達處所黏貼寄
    存送達通知書之照片二張等在卷可稽，依刑事訴訟法第62條
    準用民事訴訟法第138 條規定，上開判決正本已合法送達並
    生送達效力，嗣被告即聲請人未於法定期間內提起上訴，前
    開判決已於95年8 月23日確定，已經本院調卷審閱無訛，且
    有臺灣高等法院被告前案紀錄表一份在卷可稽，聲請人指本
    院上開判決未合法送達云云，顯有誤會。聲請人聲請回復原
    狀，既未補行期間內應為之訴訟行為，且未釋明有何非因過
    失遲誤上訴期間之原因及其消滅時期，徒以指摘本院前開判
    決未合法送達，其聲請與法不合，應予駁回。
四、依刑事訴訟法第220條裁定如主文。
中    華    民    國    95    年    11    月    15    日
                  刑事第四庭    法  官  黃斯偉
以上正本證明與原本無異。
如不服本裁定，應於送達後5 日內，向本院提出抗告狀。
                                書記官  沈秀珍
中    華    民    國    95    年    11    月    17    日


司法院資訊處製作；財團法人民間司法改革基金會備份。
